【裁判字號】    95,上易,1234
【裁判日期】    951114
【裁判案由】    竊盜
【裁判全文】
臺灣高等法院刑事判決
上  訴  人
即  被  告  甲○○
上列上訴人因竊盜案件，不服臺灣臺北地方法院95年易字第735
號，中華民國95年5月26日第一審判決（檢察官聲請簡易判決處
刑案號：臺灣臺北地方法院檢察署95年偵字第3693號），提起上
訴，本院審理中，檢察官移送併辦（併辦案號：臺灣臺北地方法
院檢察署95年偵字第19835號），本院判決如下：
    主  文
原判決撤銷。
甲○○連續於夜間侵入住宅竊盜，累犯，處有期徒刑壹年。
    事  實
一、甲○○曾犯侵占罪及多件竊盜罪，其中最後一次所犯竊盜罪
    ，經臺灣板橋地方法院91年易字第1084號判決有期徒刑6月
    確定，於民國（下同）91年9月30日易科罰金執行完畢在案
    。
二、乃甲○○仍不知悔改，復基於不法所有之意圖，於95年1月
    26日凌晨6時30分許之夜間，返回其當時位於臺北市中山區
    ○○○路2段73號5樓之21住處時，見同棟大樓5樓之3之住宅
    大門未關（係乙○○之住宅），竟於夜間侵入該住宅內，徒
    手竊取乙○○所有摩托羅拉牌手機1支（型號Ｖ88）。嗣經
    乙○○報警循線查獲甲○○，並在其住處扣得上開手機，查
    知上情。
三、甲○○基於前述不法所有之概括犯意，於95年6月15日上午7
    時25分，趁李宏偉住處大門未鎖之際，侵入李宏偉位於臺北
    市中山區○○○路○段70號12樓之2室之住處，竊取李宏偉所
    有放置於桌上之皮包一只（內有身分證1張、金融卡2張、行
    動電話2支及現金新臺幣33,200元），甲○○得手後逃離現
    場，嗣經李宏偉發覺遭竊，遂調閱監視器畫面，由該大廈管
    理員指認竊賊係甲○○，始查知上情。
四、案經乙○○告訴，由臺北市政府警察局中山分局移送臺灣臺
    北地方法院檢察署檢察官聲請簡易判決處刑，暨由檢察官移
    送併案審理。
    理  由
一、上開犯罪事實欄二之事實，業據上訴人即被告甲○○於警詢
    時、偵訊中及原審審理中坦承不諱（見偵查卷第9頁至第11
    頁、第29頁、原審卷第21頁、第24頁），並據告訴人乙○○
    於警詢時指訴明確（見偵查卷第7頁至第8頁），且有扣押筆
    錄、扣押物品目錄表、贓物認領保管單、手機照片2張附卷
    可按（見偵查卷第13頁至第18頁）；又被告自承：侵入告訴
    人住宅竊盜之時間為95年1月26日凌晨6時30分許，當時太陽
    還沒出來等語（見原審卷第21頁），復查該日日出時間為6
    時39分，此有中央氣象局編印之中華民國95年日出日沒時刻
    表附卷足憑（見偵查卷第39頁），故被告係於夜間侵入告訴
    人住宅竊盜無訛。又乙○○對於被告無故侵入其住宅部分已
    提出告訴（見偵字第3693號卷第8頁）。
二、犯罪事實欄二部分，業據被害人李宏偉指訴財物失竊情形，
    且李宏偉於遭竊後調取該大廈之監視器，並經由大廈管理員
    張正義指認，發現行竊者係甲○○，此有張正義之警詢筆錄
    可憑（見偵字第19835號卷11頁），此外並有該監視器所拍
    攝之相片六張附卷足資佐證。
三、綜上所述，本案事證明確，被告犯行堪以認定。
四、按修正後刑法第2條第1項規定：「行為後法律有變更者，適
    用行為時之法律。但行為後之法律有利於行為人者，適用最
    有利於行為人之法律」。被告行為後，刑法第56條有關連續
    犯之規定業於94年2月2日修正公布刪除，並自95年7月1日起
    施行，則被告行為後，新法業已刪除連續犯之規定，此刪除
    雖非犯罪構成要件之變更，但顯已影響行為人刑罰之法律效
    果，自屬法律有變更，依新法第2條第1項規定，比較新、舊
    法結果，仍應適用較有利於被告之行為時法律即舊法論以連
    續犯（參見最高法院95年第8次刑事庭會議決議）。
五、被告所為事實欄二之犯行，核係犯刑法第321條第1項第1款
    之於夜間侵入住宅竊盜罪（乙○○對被告無故侵入住宅部分
    亦提出告訴【見偵字第3693號第8頁】，但被告無故侵入住
    宅所犯之刑法第306條第1項之罪，已與其所犯刑法第321條
    第1項第1款之於夜間侵入住宅竊盜罪相結合，故不再論以刑
    法第306條第1項之罪【參看褚僉鴻先生所著刑法分則釋論下
    冊第1016頁】）。被告所為事實欄三之犯行，係犯刑法第32
    0條第1項之普通竊盜罪（李宏偉僅對竊盜罪部分提出告訴，
    對被告無故侵入住宅部分，未提出告訴，見偵字第19835號
    卷第6頁）。被告先後兩次竊盜犯行，時間緊接，所犯係基
    本構成要件相同之罪，顯係出於概括犯意而為，為連續犯，
    應依修正前刑法第56條之規定，論以情節較重之夜間侵入住
    宅竊盜罪處斷，並加重其刑。事實欄三部分之犯行，雖未據
    檢察官起訴，但此部分與聲請簡易判決處刑書所載如犯罪事
    實欄二部分之犯行，具有連續犯之裁判上一罪關係，前已敘
    明，未起訴部分，應為聲請簡易判決處刑之效力所及，本院
    自得一併審究。
六、又被告曾犯竊盜罪，經臺灣板橋地方法院91年度易字第1084
    號判決有期徒刑6月確定，於91年9月30日易科罰金執行完畢
    在案，有本院被告前案紀錄表附卷足參（見原審卷第3頁至
    第5頁），被告於受有期徒刑執行完畢後5年內再犯本件有期
    徒刑以上之罪，不論依修正前之刑法第47條，或修正後之刑
    法第47條第1項之規定，均構成累犯，對被告而言新法並無
    何有利之情形，應依修正前之刑法第47條，論以累犯，並加
    重其刑，前述刑之加重有二原因，依刑法第70條規定，遞加
    之。
七、原審對被告論罪科刑，固非無見，惟事實欄三部分之犯行，
    原審未及審究，原判決即屬無可維持，被告提起上訴空言指
    摘原判決不當，固無可採，惟原判決既屬無可維持，應予撤
    銷改判。又被告有部分犯行，原審未併予審酌，則原審適用
    連續犯之法條，實質上難謂適當，故本件雖係被告上訴，檢
    察官未上訴，本院仍得諭知較第一審為重之刑（參看最高法
    院82年第7次刑事庭會議決議）。審酌被告前有多次竊盜前
    科及其犯罪之動機、目的、手段、素行、智識程度、所生危
    害、犯罪後態度等一切情狀，量處如主文第2項所示之刑。
八、被告經合法傳喚，無正當理由未到庭，爰不待其陳述，逕行
    判決，併此敘明。
據上論斷，應依刑事訴訟法第369條第1項前段、第364條、第299
條第1項前段、第370條、第371條，刑法第2條第1項、第321條第
1項第1款，修正前刑法第56條、第47條，判決如主文。
本案經檢察官張秋雲到庭執行職務。
中    華    民    國    95    年    11    月    14    日
                  刑事第十一庭審判長法  官  張連財
                                    法  官  楊照男
                                    法  官  林明俊
以上正本證明與原本無異。
不得上訴。
                                    書記官  蕭進忠
中    華    民    國    95    年    11    月    21    日
附錄本案論罪科刑法條全文
刑法第321條第1項第1款
犯竊盜罪而有左列情形之一者，處6 月以上、5 年以下有期徒刑
：
一  於夜間侵入住宅或有人居住之建築物、船艦或隱匿其內而犯
    之者。


司法院資訊處製作；財團法人民間司法改革基金會備份。
